# 请教陈版主

提问人：lsir3586 时间：2023-05-26 13:20:19
问题背景：A公司与B公司出资设立一家子公司，A公司持股60%，B公司持股40%，注册资本 100 万元。A公司作为大股东为鼓励B公司与其一起投资，向其承诺B公司只需按照注册比例缴纳 40 万元即可，后续子公司若需要股权融资，由A公司继续出资，持股比例保持不变。A公司和B公司分别实缴 60 万元与 40 万元，A账面确认了 60 万元的长期股权投资。后A公司又向子公司出资了 40 万元，在A公司个别报表上确认了 40 万元的长期股权投资。
问题：
（ 1 ）合并抵消的时候，少数股东权益是按照40%净资产 140 万元来确认，还是按照其实缴金额 40 万元来确认？如果按照 40 万元来确认，合并抵消能够抵消干净，但少数股东占净资产的比重变成了 40/140=28.57% ，而少数股东已按注册实缴完了，应当享有 40% 的比例；如果按 140 40%=56万元来确认少数股东权益，母公司的长期股权投资与子公司的资本公积抵不干净了。这种情况下该怎么处理比较合适？
（ 2 ）假设少数股东没有实际出资或没足额缴纳，合并报表上要不要体现少数股东占净资产40%的份额

回答人：chenyiwei
1 、首先需根据A、B之间的约定，确定B公司是否享有A公司后续增资形成的溢价。如约定不明确的，可以咨询律师意见，或者基于谨慎考虑，认为少数股东可以享有后续出资的相应份额（40*40%=16）。如果少数股东按比例享有该部分份额的，则合并报表中将该份额调整减少资本公积，增加少数股东权益。
2 、假设少数股东没有实际出资或没足额缴纳，则一般理解不应体现其就未出资部分可享有的份额，因为子公司的实收资本和资本公积通常是按实缴比例归属于各股东的。

提问人：lsir3586 时间：2023-05-31 18:17:37
谢谢陈版回复，再问一下，合并报表中调减资本公积，增加少数股东权益，若资本公积不足冲减的话，是冲减留存收益吗

回答人：chenyiwei
是。